【裁判字號】    90,交易,59
【裁判日期】    900510
【裁判案由】    過失傷害
【裁判全文】
臺灣屏東地方法院刑事判決                            九十年度交易字第五九號
    公  訴  人  臺灣屏東地方法院檢察署檢察官
    被      告  甲○○
右列被告因過失傷害案件，經檢察官提起公訴（九十年度偵字第六五０六號），本院
判決如左：
     主  文
甲○○過失傷害人，處拘役伍拾日，如易科罰金，以參佰元折算壹日。
     事  實
一、甲○○於民國八十九年八月八日凌晨三時二十分許，駕駛車牌號碼九Ｆ—二七一
    七號自用小客貨兩用車，沿屏東市○○路由南向北往市區方向直行，途經設有閃
    光黃燈之瑞光路與建豐路交叉路口前，本應注意車輛行至設有閃光黃燈之交叉路
    口，應減速接近，注意安全，小心通過，並應注意車前狀況，隨時採取必要之安
    全措施，以避免危險之發生，而依當時之天氣、光線、路面狀況及其身體狀態，
    並無不能注意之情事，詎竟疏未注意減速慢行小心通過，亦未注意車前狀況，猶
    以時速五十公里之速度，欲穿越該交叉路口；適有丙○○酒後騎乘車牌ＺＺＦ─
    三八八號機車（其涉及公共危險罪部分另由檢察官偵辦），沿建豐路直行，至該
    交叉路口時，亦疏未注意酒後不得騎乘機車，及車輛行至設有閃光紅燈之交岔路
    口時，應減速接近，先停止於交岔路口前，讓幹道車優先通行後認為安全時方得
    續行等規定，即貿然前行，致兩車相撞，使丙○○因而受有右鎖骨骨折之傷害。
    甲○○肇事後於偵查機關發覺前，即向至現場處理車禍之員警自首並接受裁判。
二、案經丙○○訴請臺灣屏東地方法院檢察署檢察官偵查起訴。
     理  由
一、訊據被告甲○○固坦承於上開時、地與告訴人丙○○發生擦撞之事實，惟矢口否
    認有何過失傷害犯行，辯稱：通過該交叉路口前五、六十公尺遠處即看見告訴人
    ，當時有停下來，見告訴人也停下來，且將腳放在地上，以為告訴人已不會前進
    才通過路口的，且當時告訴人是酒醉駕車等語。經查：右揭事實業具告訴人丙○
    ○指述綦詳，且依卷附道路交通事故調查報告表記載，該路段行車速限為四十公
    里，而被告於警訊中自承當時時速為四十至五十公里（見偵查卷第十六頁），顯
    見被告行經設有閃光黃燈特種號誌之交岔路口時，未減速慢行，反超速行駛，且
    未注意車前狀態即貿然前行。按車輛行經交叉路口時，應依燈光號誌之指示前進
    ，又汽車駕駛時應注意車前狀況，並隨時採取必要之安全措施，且車輛行至設有
    閃光黃燈之交叉路口，應減速接近，注意安全，小心通過，且應注意車前狀況，
    隨時採取必要之安全措施，以避免危險之發生，此為道路交通標誌標線號誌設置
    規則第二百十一條第一項第一款及道路交通安全規則第一百零二條第一項第一款
    、第九十四條第三項分別定有明文。本件被告乃領有駕駛執照之汽車駕駛人，行
    經上開路段，理應注意安全減速通過不得快速行駛，且應注意車前狀況，並隨時
    採取必要之安全措施，以預防危險之發生，而當時為晴天，現場路況良好等情，
    亦據被告於本院審理中供明無訛，是依其情形，並無不能注意之情事，詎其駕駛
    汽車，行經上開路段時，超速行駛且未注意告訴人丙○○騎乘之機車重行起步，
    即貿然前行，以致與告訴人丙○○發生擦撞，有違上開道路交通安全規則，其對
    本件車禍之發生具有過失，自堪認定，臺灣省高屏澎地區車輛行車事故鑑定委員
    會鑑定意見書亦同此見解。次按車輛行至設有閃光紅燈之交岔路口時，應減速接
    近，先停止於交岔路口前，讓幹道車優先通行後認為安全時，方得續行；又飲酒
    後吐氣所含酒精成分超過每公升零點二五毫克以上者，不得駕駛車輛，道路交通
    安全規則第九十九條第一項第一款、第一百十四條第二款及道路交通標誌標線號
    誌設置規則第二百十一條第一項第二款定有明文。本件告訴人行經之方向為閃光
    紅燈之情，業據證人即現場處理之員警乙○○到庭證述明確，顯見告訴人丙○○
    於行進時疏未注意行經設有閃光紅燈之交岔路應減速接近，先停止於交岔路口前
    ，讓幹道車優先通行後認為安全時，方得續行之規定，又告訴人經財團法人屏東
    基督教醫院抽血檢驗結果，發現血液中酒精濃度高達一一一‧四五ｍｇ／ｄＬ，
    換算成呼氣酒精濃度為每公升零點四八毫克，其有違前揭道路交通安全規則亦屬
    無疑，是告訴人於本件事故之發生自與有過失，但此仍無卸於被告過失責任之認
    定。此外告訴人丙○○受有右鎖骨骨折之傷害，有財團法人屏東基督教醫院出具
    之診斷證明書一份在卷可憑，被告之過失行為與告訴人丙○○之受傷害間，具有
    相當因果關係。本件事證已明，被告犯行堪予認定。
二、核被告所為，係犯刑法第二百八十四條第一項前段之過失傷害罪。又被告主動向
    前往處理之員警自首一節，業據被告供述明白，並據證人即承辦警員乙○○證述
    在卷，應依刑法第六十二條前段規定減輕其刑。爰審酌被告素行、過失之程度、
    犯罪所生危害及犯後態度等一切情狀，量處如主文所示之刑，並諭知易科罰金及
    其折算標準。
三、末按行為後法律有變更者，適用裁判時之法律。但裁判前之法律有利於行為人者
    ，適用最有利於行為人之法律，刑法第二條第一項定有明文；查刑法第四十一條
    業經修正，並經總統於九十年一月十日公布施行，於同年月十二日生效。是本件
    被告犯罪之時間，雖在刑法第四十一條修正前，惟依刑法第二條第一項前段規定
    ，仍應適用裁判時即修正後之刑法第四十一條第一項前段，就被告之宣告刑諭知
    易科罰金及其折算標準。
據上論斷，應依刑事訴訟法第二百九十九條第一項前段，刑法第二條第一項前段、第
二百八十四條第一項前段、第六十二條前段、第四十一條第一項前段，罰金罰鍰提高
標準條例第一條前段、第二條，判決如主文。
本案經檢察官許英輝到庭執行職務。
中      華      民      國    九十      年      五      月      十      日
                                      臺灣屏東地方法院刑事第三庭
                                          審判長法  官  黃國永
                                                法  官  余德正
                                                法  官  陳姵君
右正本證明與原本無異。
對於本判決如有不服應於收受送達後十日內向本院提出上訴書狀上訴於台灣高等法院
高雄分院並按他造當事人之人數附具繕本。
                                               書記官   蔡德章
中      華      民      國    九十      年      五      月      十      日
得上訴
附錄：
中華民國刑法第二百八十四條
因過失傷害人者，處六月以下有期徒刑、拘役或五百元以下罰金，致重傷者，處一年
以下有期徒刑、拘役或五百元以下罰金。從事業務之人，因業務上之過失傷害人者，
處一年以下有期徒刑、拘役或一千元以下罰金，致重傷者，處三年以下有期徒刑、拘
役或二千元以下罰金。


司法院資訊處製作；財團法人民間司法改革基金會備份。
